臺灣高等法院高雄分院刑事判決
111年度上易字第310號
上  訴  人  臺灣屏東地方檢察署檢察官
被      告  林可涵



上列上訴人因被告恐嚇取財案件，不服臺灣屏東地方法院109年
度易字第876號，中華民國111年5月31日第一審判決（起訴案號
：臺灣屏東地方檢察署109年度偵緝字第130號、108年度偵字第1
0274號），提起上訴，本院判決如下：
    主  文
上訴駁回。
    理  由
一、本案經本院審理結果，認原審以查無積極確切之證據，足資
    認定被告林可涵犯罪，即檢察官所舉事證，尚不足形成被告
    有罪之心證，而為被告無罪之諭知，核無不合，應予維持，
    並引用第一審判決記載之證據及理由如附件，另就上訴部分
    說明如下：
二、檢察官上訴意旨略以：　　
  ㈠被告雖於審理中辯稱：我當時和洪崇恩是男女朋友，他跟我
    說要來屏東走一走，對於他要做這些事情我並不知情，在超
    商時我不清楚他們在幹嘛，我沒有特別去參與他們，也沒有
    在看管丙○○、甲○○，我從台北下來也不知道能去哪裡等語。
    惟查，被告洪崇恩於警詢時供稱：我帶林可涵、陳中一、呂
    育昕到屏東就是要跟邱琪澄面談金錢糾紛等語；被告陳中ㄧ
    於警詢時則稱：我案發昨日就跟洪崇恩、林可涵、呂育昕一
    家一家問邱琪澄住哪裡，最後有人帶我們到其母親甲○○上班
    的地方，一開始與丙○○、甲○○談的時候有錄音，後來小泰女
    朋友（按：指林可涵）錄音的手機沒電就沒錄了等語；被告
    呂育昕於偵查中復稱：洪崇恩約我們南下，要協調債務問題
    ，林可涵當時是洪崇恩的女友，在車上有提到這件事等語，
    佐以被告呂育昕於案發時向告訴人丙○○、甲○○聲稱我們是北
    部人專程上來等情，有卷附告訴人丙○○錄音檔及譯文可稽，
    足見被告林可涵對於被告洪崇恩係要前往屏東向證人邱琪澄
    洽談債務此節當知之甚詳，嗣後隨著情勢變化，被告林可涵
    夥同被告洪崇恩、陳中一、呂育昕等3人探尋證人邱琪澄及
    其家人住處，循序轉而向告訴人丙○○、甲○○要求負責並出言
    恫嚇，此歷程進展在經驗法則上係屬得以預見，應屬被告等
    4人彼此間可以意會且含括於原計畫範圍之一部分而具有犯
    意聯絡，被告林可涵辯稱其毫不知情等語，顯與常情有違，
    應不可採信。
  ㈡觀之告訴人丙○○於警詢及偵查中證稱：我跟對方要求，讓我
    跟甲○○私下談一下，他們不答應，洪崇恩就要我們回去他旁
    邊坐著，然後洪崇恩就叫林可涵坐到旁邊顧我們，不准我們
    離開，洪崇恩去旁邊抽菸時，有幾分鐘是洪崇恩叫林可涵把
    我們顧著等語；告訴人甲○○於警詢及偵查中證稱：洪崇恩叫
    林可涵顧，我們就乖乖坐著等語，經檢察官指揮檢察事務官
    勘察卷附屏東縣○○鄉○○路000號統一超商監視器錄影畫面，
    可知被告林可涵始終在場圍觀，並有雙手叉腰或雙手交錯抱
    胸目視告訴人丙○○、坐於告訴人丙○○左側向其點頭等舉動，
    並於被告陳中ㄧ、呂育昕、洪崇恩暫時離開坐位時，特地坐
    下來看顧告訴人丙○○及甲○○（監視器錄影畫面時間：2019/1
    1/01 15：09：51），有檢察事務官勘察報告1份附卷可參，
    核與告訴人丙○○、甲○○上揭指訴之情節吻合，亦與被告陳中
    ㄧ於偵查中具結證稱：洪崇恩不准丙○○、甲○○走，叫林可涵
    顧等語相符，堪信屬實，足認被告林可涵確有環伺在旁幫腔
    之舉，並負責看顧告訴人丙○○、甲○○，被告林可涵空泛辯稱
    ：我有在那邊但沒有在參與等語，與客觀事實不符，亦與常
    情有違，殊不可採。
  ㈢綜上，告訴人丙○○雖於審理中證稱：林可涵在現場從頭到尾
    幾乎沒說話，只是在旁邊，洪崇恩他們去抽菸時，有短暫叫
    林可涵顧我們一下，但林可涵沒什麼回應，就直接坐在我們
    右邊，她是唯一沒有造成我壓力的等語；告訴人甲○○亦於警
    詢中證稱：當時唯一的女子沒說什麼話等語，惟不能以此割
    裂視之而逕認其不構成共同正犯，被告林可涵與被告洪崇恩
    、陳中一、呂育昕等3人間，就本件恐嚇取財未遂犯行，有
    犯意聯絡及行為分擔已如上述，縱被告林可涵自身之行為並
    未使告訴人丙○○、甲○○心生畏懼，然渠等相互利用彼此之行
    為以遂行犯罪之目的，被告林可涵仍應對全部發生之結果共
    同負責。
三、經查：
　㈠共同實行犯罪行為之人，在合同意思範圍以內，各自分擔犯
    罪行為之一部，相互利用他人之行為，以達其犯罪之目的者
    ，即應對於全部所發生之結果，共同負責。至行為人中逾越
    原合同意思範圍內，而其他行為人主觀上非能預見，且客觀
    上亦無從認識之情事，自難將該行為人超出犯意聯絡之犯罪
    行為，遽令其他行為人應負共同正犯之罪責至明。查證人即
    共同被告洪崇恩於警詢時證稱：我帶林可涵、陳中一、呂育
    昕到屏東就是要跟邱琪澄面談金錢糾紛等語（警卷第3頁）
    、同案被告陳中ㄧ於警詢時證稱：案發當日洪崇恩說被害人
    欠他30萬元，要找被害人拿錢，找我、呂姓男子、還有她的
    女友一起前往，出發時他沒有說要去屏東做什麼，中途有跟
    我們說是要錢等語（偵卷第219頁、原審一卷第109頁）、同
    案被告呂育昕於警詢及原審審理時證稱：洪崇恩於案發時約
    我們南下，林可涵當時是洪崇恩的女友，一開始不知道什麼
    事情，中途洪崇恩有提到要協調債務的問題等語（警卷第15
    頁、原審卷一第110頁），雖可認被告對於洪崇恩南下欲尋
    人協調債務一事，事先有所知悉，然因該債務與被告無關，
    且協調債務本身亦非違法之事，並不必然會伴隨暴力相向，
    加以上開證人事前也未談及欲暴力進行討債等情，能否僅憑
    被告知悉南下係欲協調債務，即認其對於洪崇恩等人於討債
    過程中恫嚇告訴人一事有所預見，即有所疑。
　㈡洪崇恩於向甲○○、丙○○催討債務過程，雖曾向其2人恫稱：須
    交出60萬元，否則要將邱琪澄斷手斷腳，並找人在邱琪澄住
    處站哨等語，然因被告供稱：我當時和洪崇恩是男女朋友，
    他約我南下，並不清楚他與告訴人有什麼金錢糾紛，他們在
    協調債務時，我站在旁邊看，過程中有到車上，也有去超商
    買飲料，沒有完全清楚他們在講什麼，也沒聽到洪崇恩有恫
    稱上開言語等語（偵卷第147、149頁），經對照現場監視錄
    影畫面結果，本案主要係由洪崇恩、陳中一、呂育昕坐在超
    商戶外桌與甲○○、丙○○協調債務，被告多數時間係站在洪崇
    恩等人後方，偶爾會在旁坐下，但全程僅在旁聽聞，未見有
    何向甲○○等人交談等情，過程中亦有離開現場前往他處或進
    入超商購買飲料，有屏東地檢署檢查事務官勘驗報告1份在
    卷可參（偵查卷第311至365頁），佐以證人即告訴人丙○○、
    甲○○均稱：被告僅係跟在旁邊，在現場從頭到尾都沒說過話
    等語（見警卷第43頁、原審院卷二第33頁），是被告在前開
    與告訴人協調債務過程中，全程未發一語，僅在旁觀看，甚
    至中途還離開討論現場前往他處，此與其所辯僅係洪崇恩女
    友，應邀陪同南下，未參與協商債務之辯詞即屬相符，被告
    於前開協調債務過程中，既非全程在場，其是否曾當場見聞
    洪崇恩有恫嚇告訴人之舉，進而與其有同謀犯意，實屬有疑
    。
　㈢證人丙○○雖於審理中證稱：洪崇恩他們去抽菸時，有短暫叫
    被告「顧」我們一下，被告沒什麼回應，就直接坐在我們右
    邊等語（原審卷二第48頁）、甲○○於警詢及偵查中亦證稱：
    洪崇恩叫林可涵顧，我們就乖乖坐著，當時她都沒說什麼話
    等語（偵卷第284頁），然被告於洪崇恩等人協調債務時，
    既未全程在場，無法確認其是否知悉洪崇恩曾對告訴人加以
    恫嚇等情，已如前述，是其縱受洪崇恩指示有暫「顧」告訴
    人之舉，然由前述丙○○、甲○○均稱：被告在現場從頭到尾都
    沒說過話等語，可認被告該時僅單純坐在告訴人之旁，未接
    續洪崇恩等人要求賠償，亦未限制其等行動自由，
　　是其主觀應係見本件債務協商尚未結束，洪崇恩等人又暫離
    現場至一旁抽煙，始配合短暫照看告訴人，則在無證據可認
    被告知悉告訴人曾受恫嚇交付財物，暨其配合照看告訴人，
    亦未接續要求交付財物或為其他不法犯行之情形下，依罪疑
    為輕原則，仍難憑此逕認被告對於洪崇恩等人所為恐嚇取財
    犯行有何犯意聯絡及行為分擔。
  ㈣綜上所述，本案依檢察官所提出之各項證據，尚無法達於通
    常一般之人均不致有所懷疑，而得確信其為真實之程度，亦
    即尚有合理之懷疑存在，而不足認定被告涉有起訴書所載犯
    行，即屬不能證明被告犯罪，原審因而以不能證明被告犯罪
    ，而為被告無罪之諭知，核無違誤；檢察官上訴意旨，指摘
    原判決不當，為無理由，應予駁回。 
四、被告經本院合法傳喚，無正當理由不到庭，爰不待其陳述，
    逕為一造辯論判決；另同案被告洪崇恩、陳中一、呂育昕經
    原審判決部分，未據上訴已告確定，併此敘明
據上論斷，依刑事訴訟法第368、第373條、371條，判決如主文
    。
本案經檢察官盧惠珍提起公訴，檢察官王雪鴻提起上訴，檢察官
孫小玲到庭執行職務。
中　　華　　民　　國　　111 　年　　11　　月　　23　　日
                  刑事第四庭　　審判長法　官　黃建榮
　　　　　　　　　　　　　　　　　　  法　官　林書慧
　　　　　　　　　　　　　　　　　 　 法　官　黃宗揚　　
以上正本證明與原本無異。
不得上訴。
中　　華　　民　　國　　111 　年　　11　　月　　23　　日
  　　　　　　　　　　　　　　　　　　書記官　秦富潔　
附件：
            臺灣屏東地方法院刑事判決
109年度易字第876號
公　訴　人　臺灣屏東地方檢察署檢察官
被　　　告　洪崇恩　
　　　　　　陳中一　
　　　　　　呂育昕　
　　　　　　林可涵　
上列被告因恐嚇取財案件，經檢察官提起公訴（108年度偵字第1
0274號、109年度偵緝字第130號），本院判決如下：
    主  文
洪崇恩共同犯恐嚇取財未遂罪，處有期徒刑伍月，如易科罰金，
以新臺幣壹仟元折算壹日。
陳中一共同犯恐嚇取財未遂罪，處有期徒刑肆月，如易科罰金，
以新臺幣壹仟元折算壹日。
呂育昕共同犯恐嚇取財未遂罪，處有期徒刑肆月，如易科罰金，
以新臺幣壹仟元折算壹日。
林可涵無罪。   
    事  實
一、緣陳中一、洪崇恩於民國108年10月20日以通訊軟體UBER電
    召邱琪澄（原名邱琪登）所駕駛之原車牌號碼000-0000號自
    用小客車，自臺北市北投區搭車前往高雄市，過程中雙方發
    生金錢糾紛，陳中一、洪崇恩遂於108年11月1日7時許，與
    林可涵（涉犯恐嚇取財未遂罪嫌部分，另為無罪判決，詳後
    述）共同搭乘由呂育昕所駕駛之車牌號碼000-0000號自用小
    客車，自新北市三重區南下至位於屏東縣九如鄉之邱琪澄住
    處附近，向附近鄰居詢問後得悉邱琪澄母親甲○○工作地點在
    位於屏東縣○○鄉○○村○○街○號之「台灣香蕉研究所」，遂前
    往該址向甲○○佯稱，渠等為邱琪澄大學同學，因邱琪澄向渠
    等求救而前來幫忙云云，甲○○不疑有他，遂指示女兒丙○○到
    場與陳中一等4人碰面，並於同日13時14分許，丙○○偕同陳
    中一等4人前往位於屏東縣○○鄉○○路000號之7-11統一便利超
    商詳談，未料其後洪崇恩即告知丙○○，渠等與邱琪澄間有金
    錢糾紛，要求丙○○通知邱琪澄出面處理，丙○○旋以電話通知
    甲○○，甲○○於同日14時9分許，亦抵達前開超商。
二、詎陳中一、洪崇恩、呂育昕等3人見甲○○到場後，均明知甲○
    ○及丙○○並無積欠其等債務，竟共同意圖為自己不法之所有
    ，基於恐嚇取財之犯意聯絡，由洪崇恩出面向甲○○、丙○○2
    人出言恫稱：須交出新臺幣（下同）60萬元，否則要將邱琪
    澄斷手斷腳，並找人在邱琪澄住處站哨等語，呂育昕、陳中
    一則在一旁幫腔，致甲○○、丙○○2人在呂育昕、陳中一等2人
    之包圍及洪崇恩言語恐嚇下，心生畏懼而不得不妥協，嗣於
    同日15時26分許，甲○○、丙○○2人由陳中一陪同步行前往屏
    東縣○○鄉○○路000號之九如郵局(前開超商斜對面)，甲○○本
    欲至郵局辦理解除定存，先領款10萬元交付洪崇恩，卻因未
    帶定存單未成功解除定存。甲○○、丙○○2人自前開郵局走回
    原超商告知洪崇恩前情，試圖以自行返家取款為由脫身，卻
    遭洪崇恩拒絕，洪崇恩並指示呂育昕駕駛前開自小客車附載
    甲○○、丙○○返家取款，洪崇恩、陳中一等人則留待超商等候
    。嗣於同日15時50分許，呂育昕駕車行經屏東縣九如鄉玉泉
    街時，因前車牌黏貼膠帶形跡可疑，遭執行路檢勤務之警員
    攔查，甲○○、丙○○趁隙向警員求救，洪崇恩、陳中一及呂育
    昕因而未得逞，警方並循線查悉上情。
三、案經甲○○、丙○○訴由屏東縣政府警察局里港分局報告臺灣屏
    東地方檢察署檢察官偵查後起訴。
    理  由
壹、有罪部分
一、本案據以認定被告洪崇恩、陳中一、呂育昕（下稱被告3人
    ）犯罪之供述證據，公訴人及被告3人在本院準備程序及審
    理時均未爭執其證據能力（見本院卷一第112、169 頁，本
    院卷二第12頁），復經本院審酌認為該等證據之作成無違法
    、不當或顯不可信之情況，而非供述證據部分亦非公務員違
    背法定程序所取得，依刑事訴訟法第158 條之4 反面解釋、
    第159 條至第159 條之5 之規定，均有證據能力。
二、上開犯罪事實，業經被告3人於本院審理時均坦承不諱（見
    本院卷二第50至51頁），核與證人即告訴人甲○○、丙○○、證
    人邱琪澄於警詢、偵訊及本院審理時之證述相符（見警卷第
    41至45、55至58、73至77頁，偵卷第45至47、61至73、287
    至295頁，本院卷二第13至50頁），並有車輛詳細資料報表
    、車牌號碼000-0000號自用小客車高速公路閘道紀錄表、Ch
    15號監視器勘查情形、監視器翻拍照片及臺灣屏東地方檢察
    署檢察事務官勘驗報告（一）（二）（三）等件在卷可稽（
    見警卷第81、89至93頁，偵卷第75至137、311至371頁），
    足認被告3人之自白均與事實相符。本案事證明確，被告3人
    犯行洵堪認定，應依法論科。　
三、論罪科刑：
  ㈠被告3人為本案犯行後，刑法第346條規定業於108年12月25日
    修正公布，於108年12月27日施行，此次修正將罰金數額調
    整換算後予以明定（刑法施行法第1條之1第2項前段參照）
    ，修正前後罰金數額並無不同，對被告3人而言即無有利不
    利問題，自無庸比較新舊法，應逕適用裁判時法即現行法，
    先予敘明。　　　　
  ㈡核被告3人所為，均係犯刑法第346 條第3 項、第1 項之恐嚇
    取財未遂罪。被告3人就上開犯行，有犯意聯絡及行為分擔
    ，應論以共同正犯。又被告3人以一行為同時對告訴人甲○○
    、丙○○為惡害之通知，以令告訴人2人交付財物，侵害不同
    被害人之財產法益，為同種想像競合，均依刑法第55條規定
    ，僅從一重恐嚇取財未遂罪處斷。
　㈢按被告構成累犯之事實及應加重其刑之事項，均應由檢察官
    主張並具體指出證明之方法後，經法院踐行調查、辯論程序
    ，方得作為論以累犯及是否加重其刑之裁判基礎（最高法院
    110年度台上字第5660號判決意旨）。本件起訴書雖於犯罪
    事實欄載有被告陳中一於受徒刑之執行完畢後5年內再犯本
    案有期徒刑以上之罪等內容，惟於證據並所犯法條欄等其他
    部分，均未記載或請求依刑法累犯規定對被告加重其刑之旨
    ；另就本案有無司法院大法官釋字第775號解釋意旨所示，
    依個案情節應量處最低法定刑，若依累犯規定加重其刑則有
    違罪刑相當原則，又無法適用刑法第59條酌量減輕其刑規定
    之情形，公訴意旨亦未有所說明，公訴檢察官檢察官蒞庭時
    ，亦表示被告陳中一部分不主張累犯等語（見本院卷二第61
    頁），本院參酌上揭司法院大法官解釋及最高法院判決意旨
    ，復審酌本案情節及卷內證據資料，認尚難對被告陳中一依
    累犯規定加重其刑，於主文欄及據上論斷欄爰不諭知累犯及
    引用相關法條，附此敘明。
  ㈣被告3人雖已著手恐嚇取財行為之實行，惟未生告訴人財物損
    失之結果，其犯罪尚屬未遂，爰均依刑法第25條第2 項之規
    定，按既遂犯之刑度減輕其刑。
　㈤爰以行為人之責任為基礎，審酌被告3人不思正途，以恫嚇之
    不法手段，迫使弱勢之告訴人甲○○、丙○○給付金錢，明顯欺
    壓善良，不宜輕縱，並審酌被告3人之涉案程度、告訴人2人
    因警方介入而未實際受有金錢之損失，被告3人犯後於本院
    審理中均尚能坦承犯行之犯後態度，兼衡被告洪崇恩於本院
    自述為大學肄業之智識程度，從事司機，未婚無子；被告陳
    中一自述高中畢業之教育程度，案發時為工人，目前服刑中
    ，有1名未成年子女；被告呂育昕自述高中畢業之教育程度
    ，從事司機，離婚有1名未成年子女之家庭經濟生活狀況（
    見本院卷二第60至61頁）等一切情狀，分別量處如主文所示
    之刑，並均諭知易科罰金之折算標準。　
貳、無罪部分　
一、公訴意旨略以：被告林可涵就前揭事實欄二、所示部分，明
    知告訴人甲○○及丙○○並無積欠其等債務，竟共同意圖為自己
    不法之所有，基於恐嚇取財之犯意聯絡，由具有共同犯意之
    被告洪崇恩出面向告訴人甲○○、丙○○2人出言恫稱：須交出6
    0萬元，否則要將邱琪澄斷手斷腳，並找人在邱琪澄住處站
    哨等語，被告林可涵則與被告陳中一、呂育昕在一旁幫腔。
    因認被告林可涵共同涉犯刑法第346條第3項、第1項恐嚇取
    財未遂罪嫌云云。
二、按法院認為應科拘役、罰金或應諭知免刑或無罪之案件，被
    告經合法傳喚無正當理由不到庭者，得不待其陳述逕行判決
    ，刑事訴訟法第306條定有明文。本案被告林可涵經合法傳
    喚，於本院111年4月28日審理程序無正當理由未到庭，且被
    告林可涵並無在監在押情形乙節，有本院111年4月28日審判
    筆錄、刑事報到單、送達證書、被告林可涵戶籍資料、臺灣
    高等法院被告前案紀錄表及在監在押全國紀錄表1份在卷可
    稽（見本院卷一第235、251至253頁，本院卷二第7至67、99
    、100-1頁），本院審酌犯罪事實及卷內證據，認應諭知被
    告林可涵無罪（詳後述），爰不待其到庭陳述，逕由檢察官
    一造辯論而為判決，合先敘明。
三、按犯罪事實應依證據認定之，無證據不得認定犯罪事實；不
    能證明被告犯罪者，應諭知無罪之判決，刑事訴訟法第154
    條第2 項、第301 條第1 項定有明文。再事實之認定，應憑
    證據，如未能發現相當證據，或證據不足以證明，自不能以
    推測或擬制之方法，為裁判基礎；且認定不利於被告之事實
    須依積極證據，苟積極證據不足為不利於被告事實之認定時
    ，即應為有利於被告之認定；另認定犯罪事實所憑之證據，
    雖不以直接證據為限，間接證據亦包括在內，然而無論直接
    證據或間接證據，其為訴訟上之證明，須於通常一般之人均
    不致有所懷疑，而得確信其為真實之程度者，始得據為有罪
    之認定，倘其證明尚未達到此一程度，而有合理之懷疑存在
    而無從使事實審法院得有罪之確信時，即應由法院為諭知被
    告無罪之判決(最高法院40年台上字第86號、30年台上字第8
    16號、76年台上字第4986號判決意旨可資參照)。
四、公訴意旨認被告林可涵涉有恐嚇取財未遂罪嫌，無非係以同
    案被告洪崇恩、陳中一、呂育昕之供述，證人甲○○、丙○○之
    證述、車輛詳細資料報表、車牌號碼000-0000號自用小客車
    高速公路閘道紀錄表、Ch15號監視器勘查情形、監視器翻拍
    照片及臺灣屏東地方檢察署檢察事務官勘驗報告（一）（二
    ）（三）等件為主要論據。　　　　
五、訊據被告林可涵於偵查及本院準備程序中均堅詞否認有何恐
    嚇取財未遂犯行，辯稱：我當時與被告洪崇恩是男女朋友，
    他案發當天只有跟我說要去屏東走走，沒有告訴我他們到屏
    東要做什麼事，他的金錢糾紛我也不瞭解，現場我只有坐在
    旁邊聽，但我覺得跟我沒關係，也沒有參與討論，我跟他們
    從台北下來，我只能跟在他們旁邊等語。經查：
  ㈠被告林可涵，於如前揭事實欄所示之時間，與被告洪崇恩、
    陳中一、呂育昕共同前往位於屏東縣○○鄉○○路000號之7-11
    統一便利超商與告訴人甲○○、丙○○見面等情，業據被告林可
    涵於本院準備程序中坦承在卷(見本院卷一第205至206頁)，
    並經證人丙○○於本院審理中證述明確(見本院卷二第28至50
    頁)，此部分事實，堪以認定。　　　　　
　㈡然證人丙○○於本院審理中證稱：被告林可涵在現場從頭到尾
    幾乎沒說話，只是在旁邊，洪崇恩他們去抽菸時，有短暫叫
    林可涵顧我們一下，但林可涵沒什麼回應，就直接坐在我們
    右邊，她是唯一沒有造成我壓力的，因為她沒說話，又是瘦
    瘦的女生，那時候我覺得她只是跟在旁邊而已等語（見本院
    卷二第33、48、50頁）；證人甲○○亦於警詢中證稱：當時唯
    一的女子沒說什麼話等語（見警卷第43頁），則被告林可涵
    既未參與被告洪崇恩等3人與告訴人甲○○、丙○○間之談話，
    亦未有任何造成告訴人2人壓力或恐懼之行為舉止；且無證
    據證明被告林可涵與被告洪崇恩等3人，就恐嚇取財未遂之
    行為，事前已有謀議或有何犯意聯絡，基於罪疑惟輕原則，
    本院自應為對被告林可涵有利之認定，即尚難認被告林可涵
    事前即與被告洪崇恩等3人間，就恐嚇取財未遂行為，有所
    謀議，或有何犯意聯絡及行為分擔。
  ㈢至被告林可涵雖有與被告洪崇恩共同至案發地點，然其於案
    發時既為被告洪崇恩之女友，跟被告洪崇恩一同前往外地，
    並一起行動，實與常情無違。況被告洪崇恩亦於本院審理中
    供稱：被告林可涵案發時是我女朋友，一直跟在我旁邊，她
    只知道我要南下找人，在現場林可涵都沒說什麼，我也沒有
    叫她幫忙什麼事等語（見本院卷二第60頁），是被告林可涵
    辯稱：我不知道洪崇恩南下要幹嘛，我只是跟他一起南下等
    語，尚非無稽，應堪採信。　　　
  ㈣綜上，尚難僅以被告林可涵當時亦前往上址便利商店，即遽
    認被告林可涵與洪崇恩等3人間，就恐嚇取財未遂之犯行，
    有何犯意聯絡或行為分擔之情形。　　
六、綜上，公訴人所舉證據，無法證明被告林可涵有恐嚇取財未
    遂之行為。此外，本院復查無其他積極證據足資證明被告林
    可涵有何公訴人所指犯行，應屬不能證明被告林可涵犯罪，
    揆諸前揭法條意旨，爰為此部分無罪之諭知。　　
據上論斷，應依刑事訴訟法第299 條第1 項前段、第301 條第1
項、第306條，刑法第346 條第3 項、第1 項、第28條、第55條
、第25條第2 項、第41條第1 項前段，刑法施行法第1 條之1 第
1 項，判決如主文。
本案經檢察官盧惠珍提起公訴，檢察官劉昀、周亞蒨、王雪鴻到
庭執行職務。
中　　華　　民　　國　　111 　年　　5 　　月　　31　　日
                  刑事第三庭    審判長法  官  鍾佩真
　　　　　　　　　                    法  官  楊子龍
　　　　　　　　　　　　　　　　　　　法  官  張瑞德
以上正本證明與原本無異。
如不服本判決應於收受判決後20日內向本院提出上訴書狀，並應
敘述具體理由；其未敘述上訴理由者，應於上訴期間屆滿後20日
內向本院補提理由書（均須按他造當事人之人數附繕本）「切勿
逕送上級法院」。
中　　華　　民　　國　　111 　年　　6 　　月　　1 　　日
                                      書記官 李佩玲

附錄本判決論罪科刑法條全文：
刑法第346條第1 項、第3 項
意圖為自己或第三人不法之所有，以恐嚇使人將本人或第三人之
物交付者，處 6 月以上 5 年以下有期徒刑，得併科3萬元以下
罰金。
前二項之未遂犯罰之。